【裁判字號】    99,上易,546
【裁判日期】    991012
【裁判案由】    債務人異議之訴
【裁判全文】
臺灣高等法院民事判決                 99年度上易字第546號
上  訴  人
即被上訴人  乙○○
訴訟代理人  陳守東律師
被上訴人即
上  訴  人  富邦資產管理股份有限公司
法定代理人  甲○○
訴訟代理人  賴盛星律師
複 代 理人  蔡美君律師
上列當事人間債務人異議之訴事件，兩造對於中華民國99年5月6
日臺灣板橋地方法院99年度訴字第312號第一審判決各自提起上
訴，本院於99年9月28日言詞辯論終結，判決如下：
    主  文
原判決關於命臺灣板橋地方法院九十九年度司執字第六八二九號
清償債務強制執行事件上訴人富邦資產管理股份有限公司以本院
七十三年度上字第二五九八號和解筆錄為執行名義就超過如附表
所示之本金、利息、違約金，對於上訴人乙○○所為之強制執行
程序應予撤銷部分，暨訴訟費用之裁判均廢棄。
上開廢棄部分，上訴人乙○○在第一審之訴駁回。
上訴人富邦資產管理股份有限公司其餘上訴駁回。
上訴人乙○○之上訴駁回。
第一、二審訴訟費用均由上訴人乙○○負擔。
    事實及理由
一、上訴人即被上訴人乙○○（下稱上訴人）主張：被上訴人即
    上訴人富邦資產管理股份有限公司（下稱被上訴人）執本院
    73年度上字第2598號和解筆錄（下稱系爭和解筆錄）為執行
    名義，對伊聲請強制執行（案號：原法院99年度司執字第68
    29號），惟系爭和解筆錄成立時間為民國73年11月8日，被
    上訴人迄99年1月20日始對伊聲請強制執行，已罹於15年消
    滅時效。至被上訴人所執臺灣臺北地方法院（下稱臺北地院
    ）板橋分院77年5月13日北板分元民執公字第14791號債權憑
    證（下稱系爭債權憑證）與伊無關，因伊於該執行名義即臺
    北地院73年度訴字第4960號清償債務事件中，即否認擔任主
    債務人即裕瀚（原判決誤載為裕翰）企業股份有限公司（下
    稱裕瀚公司）向被上訴人之前手即合作金庫銀行股份有限公
    司（下稱合作金庫）借款之連帶保證人，並抗辯相關文書乃
    裕瀚公司法定代理人劉裕榮及合作金庫忠孝支庫之法定代理
    人高昭茂偽造而來，因此提出刑事偽造文書及詐欺告訴，嗣
    於上訴期間，伊基於親誼，及約定不聲請強制執行之前提下
    ，方同意和解，而成立系爭和解筆錄。伊非連帶保證人，被
    上訴人或合作金庫對於裕瀚公司聲請強制執行所生中斷時效
    之效力不及於伊。縱認被上訴人得聲請強制執行，惟超逾系
    爭和解筆錄內容部分，不得請求，且利息部分應適用5年短
    期時效，時效已消滅。爰依強制執行法第14條規定提起本件
    債務人異議之訴，求為命將原法院99年度司執字第6829號清
    償債務強制執行事件，就被上訴人執本院73年度上字第2598
    號和解筆錄對伊所為強制執行程序應予撤銷 [原審判決系爭
    強制執行事件，關於被上訴人執系爭和解筆錄為執行名義就
    超過新臺幣（下同）58萬330元自94年1月19日起至99年2月8
    日止按年息1分2毫5絲計算之利息，與自84年1月19日起至99
    年2月8日止按上開利率二成計算之違約金部分，對上訴人所
    為強制執行程序應予撤銷，駁回上訴人其餘之訴。兩造各就
    其敗訴部分聲明不服，提起上訴] 上訴人於本院上訴及答辯
    聲明為：(一)原判決不利於上訴人部分廢棄。(二)上開廢棄部分
    ，系爭強制執行事件，被上訴人執系爭和解筆錄對於上訴人
    所為強制執行程序應予撤銷。(三)駁回被上訴人之上訴。
二、被上訴人則以：伊於97年12月5日自合作金庫受讓系爭債權
    ，合作金庫出具之債權讓與證明書雖記載本金58萬330元，
    惟係合作金庫依財政部頒布「銀行資產評估損失準備提列及
    逾期放款催收款呆帳處理辦法」所列之會計帳列金額，伊實
    際受讓之債權本金為58萬615元。臺北地院73年度訴字第496
    0號判決命主債務人裕瀚公司與其他連帶債務人劉裕榮、劉
    紀碧敏（原判決誤載為劉紀碧）、劉紫瀅（原名劉速蓮）、
    劉金樹、紀正（下稱劉裕榮等5人）及上訴人應連帶給付合
    作金庫151萬元及利息、違約金，僅上訴人不服，提起上訴
    ，其餘當事人未上訴。上訴人嗣於本院與合作金庫成立系爭
    和解筆錄，上訴人願給付94萬7,632元本金，乃因合作金庫
    已受償部分金額而減縮請求，上訴人係立於連帶保證人身分
    ，而於第一審判決範圍內所為，系爭和解筆錄性質上屬認定
    性和解，且與系爭債權憑證均為同一債務事件。又連帶保證
    書之上訴人印章與約定書之印章相同，上訴人復未能證明印
    章遭盜用之事實，上訴人確實為連帶保證人，否則無須與合
    作金庫達成和解。合作金庫前曾分別於74年間、77年間、87
    年8月14日、92年8月6日、97年7月8日對裕瀚公司聲請強制
    執行，依民法第747條規定，該中斷時效行為亦對連帶保證
    人即上訴人發生效力，伊受讓之債權未罹於時效等語，資為
    抗辯。並於本院上訴及答辯聲明：(一)原判決不利於被上訴人
    部分廢棄。(二)上開廢棄部分，上訴人在第一審之訴駁回。(三)
    駁回上訴人之上訴。
三、兩造不爭執之事項：
  (一)合作金庫前於73年間對借款人裕瀚公司及連帶保證人劉裕榮
    等5人、上訴人起訴，本於消費借貸及連帶保證契約法律關
    係請求其等連帶給付151萬元，及其中111萬元自72年7月31
    日起、其餘40萬元自72年9月2日起，均至清償日止，按年息
    1分2毫5絲（即年息12.5%）計算之利息，暨逾期在6個月以
    內按上開利率一成；逾期在6個月以上按原利率二成計算之
    違約金。經臺北地院以73年度訴字第4960號判決其等如數給
    付，除上訴人提起上訴外，其餘連帶保證人劉裕榮等5人未
    上訴而確定在案。合作金庫並對於裕瀚公司、劉裕榮等5人
    取得確定訴訟費用額之確定裁定（臺北地院76年聲字第2097
    號裁定）。合作金庫於取得前開二執行名義後，依序於74年
    （臺北地院板橋分院74年度民執公字第9224號）、77年（臺
    北地院板橋分院77年度民執公字第14791號）間向法院聲請
    強制執行，其中77年間聲請強制執行時，係以本金58萬615
    元及上開利息、違約金聲請強制執行，僅受償3萬3,966元，
    抵充執行費、訴訟費用及自72年7月31日起至72年8月15日止
    之利息、違約金後，其餘債權未清償，而核發系爭債權憑證
    。嗣合作金庫再分別於87年8月14日（臺灣板橋地方法院87
    年度民執土字第11465號）、92年8月6日（臺灣板橋地方法
    院92年度民執竹第23313號）、97年7月8日（臺北地院97年
    度民執荒字第60784號）執系爭債權憑證對於裕瀚公司、劉
    裕榮等5人之財產聲請強制執行，惟執行均無效果（見系爭
    債權憑證，原審卷第5、20至21頁）。
  (二)上訴人不服臺北地院73年度訴字第4960號民事判決，提起上
    訴，嗣於73年11月8日與合作金庫達成訴訟上和解（見系爭
    和解筆錄，原審卷第6、7頁）。
  (三)合作金庫於97年12月5日將其對於裕瀚公司、劉裕榮等5人及
    上訴人前開債權讓與被上訴人，依債權讓與證明書（原審卷
    第25頁）關於債權資料明細表記載會計帳列金額為58萬330
    元。被上訴人於99年1月20日持系爭債權憑證、和解筆錄對
    於裕瀚公司、劉裕榮等5人及上訴人聲請強制執行，執行案
    號為原法院99年度司執字第6829號，請求執行債權金額為本
    金58萬615元，及自72年8月16日起至清償日止按年息12.5 %
    計算之利息，暨按上開利率20%計算之違約金。
四、上訴人主張被上訴人之前手合作金庫於73年11月8日取得系
    爭和解筆錄後，未對其聲請強制執行，而被上訴人於受讓債
    權後，迄99年1月20日始向原法院聲請對其為強制執行等事
    實，為被上訴人所不爭執，且經原審依職權調取原法院99年
    度司執字第6829號執行卷（影印卷見原審卷第15至33頁）核
    對系爭和解筆錄正本上未經法院註記曾經強制執行，而被上
    訴人亦未提出曾經換發債權憑證之紀錄，堪認上訴人主張此
    部分事實為真正。上訴人另主張被上訴人就系爭和解筆錄所
    示債權已罹於時效，縱認本金、違約金債權時效未消滅，惟
    利息債權已罹於時效，且被上訴人聲請強制執行亦不得超過
    和解筆錄之內容等語，被上訴人則辯稱系爭和解筆錄為認定
    性之和解，上訴人為主債務人裕瀚公司借款債務之連帶保證
    人，合作金庫曾依序於74年、77年、87年8月14日、92年8月
    6日、97年7月8日執臺北地院73年度訴字第4960號民事判決
    、系爭債權憑證對於裕瀚公司、劉裕榮等5人之財產聲請強
    制執行，因而發生時效中斷，依民法第747條規定，對保證
    人即上訴人亦生效力，系爭和解筆錄所示債權未罹於時效等
    語。是以本件應審究之重點厥為：系爭和解筆錄為認定性之
    和解，抑或創設性和解？被上訴人之前手合作金庫對於主債
    務人裕瀚公司所為強制執行中斷時效行為，是否對於上訴人
    發生效力？被上訴人強制執行之請求是否超逾系爭和解筆錄
    內容，利息債權部分是否已罹於時效？茲分述如後。
五、系爭和解筆錄為認定性之和解，抑或創設性和解？
  (一)按和解，如當事人係以他種之法律關係或以單純無因性之債
    務約束等，替代原有之法律關係而成立者，為屬於創設性之
    和解；若僅以原來明確之法律關係為基礎而成立和解時，則
    屬認定性之和解。倘係前者，債務人如不履行和解契約，債
    權人應依和解所創設之新法律關係請求履行，不得再依原有
    之法律關係請求給付。如為後者，既係以原來明確之法律關
    係為基礎而成立之和解，僅有認定之效力，債權人自非不得
    依原來之法律關係訴請債務人給付，祇法院不得為與和解結
    果相反之認定而已（最高法院98年度台上字第315號判決意
    旨參照）。
  (二)上訴人主張其於臺北地院73年度訴字第4960號返還消費借貸
    款事件中否認同意擔任裕翰公司連帶保證人，並主張相關文
    書簽署乃劉裕榮等人盜用印章簽立，於本院和解時，非基於
    連帶保證人身分與合作金庫達成和解，系爭和解筆錄為創設
    性之和解等語，並提出上訴理由狀（原審卷第46至49頁）為
    證。惟上開民事事件判決認定連帶保證書上蓋用上訴人之印
    章，與約定書上蓋用上訴人之印章相同，上訴人承認約定書
    為其所簽，而約定書又經合作金庫實施對保，依一般金融機
    構對保作業程序，實施對保必先核對本人身分證件，確認係
    本人無誤後，方允其在契約書上對保欄簽名，並蓋上本人印
    章，手續始完成之情形觀之，約定書上上訴人印章必為上訴
    人所有，上訴人否認連帶保證書上印章非其所有，應不足採
    。連帶保證書上蓋用之上訴人印章係屬真正，縱未於其上簽
    名於保證之事實並無影響等語，有上開民事判決可稽（本院
    卷第27至28頁），而上訴人就印章遭他人盜用一事，對於劉
    裕榮及合作金庫承辦人員提起刑事偽造文書、詐欺罪之告訴
    ，經臺灣臺北地方法院檢察署以73年度偵字第9987號為不起
    訴處分，該不起訴處分書明載借貸契約書上第廿三條載明「
    立約人現在及將來保證行為所使用之印章如與本約定書所留
    存之印鑑相符時，立約人願即依照該項證書負清償債務之責
    任。」並認定上訴人坦承將印章置於劉裕榮配偶處，裕瀚公
    司要用時比較方便之情，故劉裕榮辦理裕瀚公司貸款時，蓋
    用上訴人印章，以其為連帶保證人，顯在授權範圍內等語，
    亦有不起訴處分書可憑（本院卷第36至38頁），上訴人就該
    不起訴處分書嗣未提出再議，可見上訴人就不起訴處分書內
    容並無不服。則上訴人於本件空言主張劉裕榮配偶使用該印
    章於連帶保證書係盜用，未提出證據以實其說，上訴人主張
    連帶保證書係劉裕榮盜用印章所簽立者，自不足採。上訴人
    另主張依連帶保證人所附條款第31條約定：「立約人與其他
    之債務人共同簽章之票據、借據以及其他一切債務憑證，立
    約人均願負連帶清償之責任。」可見必須在票據、借據及一
    切債務憑證上簽章者始負連帶清償責任，其既未在裕瀚公司
    借貸時所簽發之本票上簽章，不負連帶賠償責任等語，並提
    出本票及約定書（本院卷第31至33頁）為證。然本件連帶保
    證書上之上訴人印章既與約定書上之印章相同，該印章確為
    上訴人所有，連帶保證書上上訴人印章非為他人所盜蓋，雖
    上訴人未為簽名仍不影響其效力，上訴人確為系爭借款債務
    之連帶保證人，自不因上訴人未於上開本票上簽名，即不負
    連帶保證人之責，上訴人此部分主張亦非可取。
  (三)系爭和解筆錄明載就上訴人與合作金庫間73年度上字第2598
    號請求清償借款上訴事件（原審臺北地院73年度訴字第4960
    號73年6月30判決）而成立之和解，系爭債權憑證亦明載執
    行名義為臺北地院73年度訴字第4960號判決，且系爭和解筆
    錄內容為「一上訴人願給付被上訴人（即合作金庫）新台幣
    九十四萬七千六百卅二元正，及其中六十七萬五千六百卅二
    元自民國七十三年二月九日起貳拾柒萬二千元自民國七十二
    年九月二日起均至清償日止按年利率壹分貳毫五絲計付利息
    。逾期在六個月以內者另按原利率之一成，逾期六個月以上
    部分按原利率之二成計算之違約金。二被上訴人其餘請求拋
    棄，不再對上訴人已拍賣土地再為執行。」參諸臺北地院73
    年訴字第4960號判決主文為「被告（含上訴人）應連帶給付
    原告（即合作金庫）新台幣壹佰伍拾壹萬元及其中新台幣壹
    佰壹拾壹萬元自民國七十二年七月卅一日起、新台幣肆拾萬
    元自民國七十二年九月二日起，均至清償日止按年利率壹分
    貳毫伍絲計算之利息，逾期在六個月以內者，另按原利率之
    一成，逾期六個月以上部分，按原利率之二成計算之違約金
    。」，則系爭和解顯然在第一審判決之範圍內所為，且系爭
    和解筆錄所載金額復與合作金庫因受部分清償而減縮聲明請
    求之本金、利息、違約金完全一致，此有合作金庫民事聲請
    狀附卷可按（本院卷第51至52頁），果上訴人非連帶保證人
    ，何須按未償還金額與合作金庫成立此訴訟上之和解，足見
    該和解係就原合作金庫依消費借貸、連帶保證之法律關係所
    為之和解，上訴人於系爭和解筆錄中仍係本於連帶保證之關
    係而為和解，並非以他種法律關係或以單純無因性之債務替
    代原來之法律關係而創設新的法律關係，而係以原來明確之
    法律關係為基礎而成立和解，應認僅有認定之效力。雖系爭
    和解筆錄未記載上訴人願連帶給付，惟此乃因裕瀚公司、劉
    裕榮第5人未上訴，僅上訴人單獨提起上訴之故，尚難據此
    遽認系爭和解屬創設性和解。又系爭和解筆錄所載合作金庫
    不再對上訴人已拍賣土地為執行部分，乃合作金庫就前開和
    解債權不對上訴人已拍賣土地為執行，縱認此部分具有創設
    性，亦不影響雙方和解認定之連帶保證債權，並使之變為創
    設性和解，或上訴人即非基於連帶保證之關係而和解。是上
    訴人主張其非基於連帶保證人身分與合作金庫達成和解，系
    爭和解筆錄為創設性之和解，近於單純無因性之債務約束，
    而與被上訴人所執對於裕瀚公司、劉裕榮等5人之系爭債權
    憑證所示債權各自獨立等語，委非可採。
六、被上訴人之前手合作金庫對於主債務人裕瀚公司所為強制執
    行中斷時效行為，是否對於上訴人發生效力？
    按向主債務人請求履行，及為其他中斷時效之行為，對於保
    證人亦生效力，民法第747條定有明文。又請求權，因十五
    年間不行使而消滅。但法律所定期間較短者，依其規定。消
    滅時效，自請求權可行使時起算。以不行為為目的之請求權
    ，自為行為時起算。消滅時效，因開始執行行為或聲請強制
    執行而中斷，同法第125條、第128條、第129條第1項、第2
    項第5款亦定有明文。本件被上訴人受讓合作金庫對於裕瀚
    公司及連帶保證人劉裕榮等5人、上訴人之消費借貸及連帶
    保證債權，請求權時效為15年，合作金庫曾依序於74年、77
    年、87年8月14日、92年8月6日、97年7月8日執臺北地院73
    年度訴字第4960號民事判決、系爭債權憑證對於主債務人裕
    瀚公司等之財產聲請強制執行，為兩造不爭執之事實，依前
    開規定，自生中斷時效之效果。而系爭和解筆錄為認定性之
    和解，業如前述，依民法第747條規定，合作金庫對於裕瀚
    公司開始執行或聲請強制執行所生中斷時效之行為，對於保
    證人即上訴人亦生效力。被上訴人抗辯因對於主債務人裕瀚
    公司中斷時效，效力及於上訴人，自屬可採。上訴人主張系
    爭和解筆錄所示債權已罹於消滅時效，委非可取。
七、被上訴人強制執行之請求是否超逾系爭和解筆錄內容？利息
    債權是否已罹於時效？
  (一)查系爭和解筆錄內容為：上訴人願給付合作金庫94萬7,632
    元，及其中67萬5,632元自73年2月9日起、27萬2,000元自72
    年9月2日起，均至清償日止，均按年利率1分2毫5絲計付利
    息。逾期在6個月以內，另按上開利率之一成，逾期6個月以
    上部分，按原利率二成計算之違約金（原審卷第6、7頁）。
    而該和解性質上屬於認定性，被上訴人雖非不得依原來之消
    費借貸、連帶保證契約之法律關係請求上訴人給付，惟被上
    訴人既係本於系爭和解筆錄對於上訴人聲請強制執行，自不
    得超出該和解內容之範圍，及違反和解內容。
  (二)次查合作金庫於77年間聲請強制執行時，係以本金58萬615
    元及利息、違約金聲請強制執行，受償3萬3,966元，用以抵
    充執行費、訴訟費用及自72年7月31日起至72年8月15日止之
    利息、違約金，其餘部分未清償，有系爭債權憑證可憑，足
    見合作金庫債權之本金應為58萬615元。雖合作金庫所立債
    權讓與證明書內債權資料明細表上記載金額為58萬330元，
    然此係依財政部頒布之「銀行資產評估損失準備提列及逾期
    放款催收款呆帳處理辦法」所列之會計帳列金額，尚非實際
    債權金額，此觀該明細表同時記載「實際上立證明書人係讓
    與原借款之債權（全部本金及相關利息、違約金及費用），
    亦即指基於民法等可主張請求之債權，債權受讓人皆得依法
    院債權憑證或執行名義所載或原契約、借據所約定之本金暨
    相關利息（含已發生者）、違約金（含已發生者）、墊付費
    用向借保人追償。」有債權讓與證明書可憑（本院卷第78頁
    ）。是被上訴人抗辯受讓債權本金為58萬615元，應屬可信
    。則被上訴人依系爭和解筆錄聲請執行債權本金58萬615元
    ，並無不合。
  (三)按利息、紅利、租金、贍養費、退職金及其他一年或不及一
    年之定期給付債權，其各期給付請求權，因五年間不行使而
    消滅，民法第126條定有明文。又消滅時效，因開始執行或
    聲請強制執行而中斷，已如前述。而時效中斷者，自中斷之
    事由終止時，重行起算。因起訴而中斷之時效，自受確定判
    決，或因其他方法訴訟終結時，重行起算。經確定判決或其
    他與確定判決有同一效力之執行名義所確定之請求權，其原
    有消滅時效期間不滿五年者，因中斷而重行起算之時效期間
    為五年，此觀同法第137條規定即明。本件合作金庫曾於74
    年、77年間對於裕瀚公司之財產聲請強制執行，因而中斷時
    效，嗣合作金庫至87年8月14日方再持系爭債權憑證聲請強
    制執行，依前開規定，關於82年8月14日以前之利息債權因
    未行使而消滅，上訴人主張此部分之利息債權罹於消滅時效
    ，自屬可採。
  (四)再按違約金係因債務人給付遲延時，債權人始得請求，既非
    定期給付之債，與民法第126條所規定之性質不同，其時效
    期間應為15年（最高法院95年度台上字第633號判決意旨參
    照）。本件合作金庫既分別於74年、77年、87年8月14日、
    92年8月6日、97年7月8日聲請強制執行，就違約金債權部分
    自無罹於消滅時效可言。而成立系爭和解筆錄後，合作金庫
    另受部分清償後之本金為58萬615元，顯然在系爭和解筆錄
    所載67萬5,632元部分之債權範圍內，是被上訴人依系爭和
    解筆錄對於上訴人聲請強制執行，自僅得請求58萬615元，
    及自73年2月9日起至73年8月8日止按年息12.5%之一成；自
    73年8月9日起至清償日止按年息12.5 %之二成計算之違約金
    。上訴人抗辯超逾和解筆錄內容部分不得請求，亦屬可取。
  (五)是則被上訴人以系爭和解筆錄為執行名義聲請對於上訴人財
    產強制執行，得請求本金58萬615元，及自82年8月15日起至
    清償日止按年息12.5 %計算之利息，暨自73年2月9日起至73
    年8月8日止，按年息12.5%之一成；自73年8月9日起至清償
    日止按年息12.5 %之二成計算之違約金。超逾此部分之利息
    因上訴人為時效抗辯，超逾上開違約金之請求，因合作金庫
    業已於和解時拋棄請求權，被上訴人受讓債權自不包括該部
    分之違約金債權。
八、綜上所述，上訴人依強制執行法第14條第1項規定，提起本
    件債務人異議之訴，請求將原法院99年度司執字第6829號清
    償債務強制執行事件中，關於被上訴人以系爭和解筆錄為執
    行名義，就超過58萬615元，及自82年8月15日起至清償日止
    按年息12.5 %計算之利息，暨自73年2月9日起至73年8月8日
    止，按年息12.5%之一成；自73年8月9日起至清償日止按年
    息12.5 %之二成計算之違約金部分，對上訴人所為之強制執
    行程序予以撤銷，為有理由，應予准許。逾此部分之請求，
    則屬無據，應予駁回。原審判決撤銷超過上開應准許部分之
    強制執行程序，尚有未洽，被上訴人上訴意旨指摘原判決此
    部分不當，求予廢棄改判，為有理由，爰將原判決此部分廢
    棄，更為判決如主文第二項所示。至原審撤銷上開應准許部
    分之強制執行程序，核無違誤，被上訴人上訴意旨，求予廢
    棄，為無理由，應予駁回。至上訴人上訴意旨求為撤銷對於
    上訴人之全部強制執行程序，亦有未洽，應予駁回。
九、本件事證已臻明確，兩造其餘攻擊防禦方法及未經援用之證
    據，經審酌後核與判決結果不生影響，爰不一一論述，附此
    敘明。
據上論結，本件上訴人之上訴為無理由，被上訴人之上訴為一部
有理由、一部無理由，爰判決如主文。
中    華    民    國    99    年    10    月    12    日
                    民事第十二庭
                        審判長法  官  蕭艿菁
                              法  官  楊絮雲
                              法  官  林麗玲
正本係照原本作成。
不得上訴。
中    華    民    國    99    年    10    月    12    日
                              書記官  陶美玲
附表：
┌───┬───────────────────────┐
│本金  │新臺幣伍拾捌萬零陸佰壹拾伍元                  │
├───┼───────────────────────┤
│利息  │上開本金自民國八十二年八月十五日起至清償日止按│
│      │週年利率百分之十二點五計算                    │
├───┼───────────────────────┤
│違約金│上開本金自民國七十三年二月九日起至民國七十三年│
│      │八月八日止按週年利率百分之十二點五之一成計算，│
│      │自民國七十三年八月九日起至清償日止按週年利率百│
│      │分之十二點五之二成計算                        │
└───┴───────────────────────┘

司法院資訊處製作；財團法人民間司法改革基金會備份。
